# 急求陈版主指教资产入账问题?

提问人：jjyy11 时间：2011-12-16 23:22:31
A市人民政府（甲方）、 A省交通厅（乙方）、A省高速公路公司（丙方）“协议书”（ 2008 年 6 月 7 日）：“一、鉴于乙方在A市长江公路大桥建设中投入 8000 万元外，还投入了大量人力、物力并给予政策支持，丙方支付 2 亿元股权转让款，受让乙方顷A市大桥管理有限公司的全部股权。 A市人民政府（甲方）与A省高速公路公司签订了“关于A市大桥公司资产清产核资有关事宜的备忘录”（ 2008 年 5月）：“二、经工程项目专项审计，大桥公司截止 2008 年 5 月已结算工程造价 11 亿元，自专项审计后，甲方仍负责完成大桥项目未完工程的待结算及大桥竣工验收、决算审计工作，工程造价由甲方包干，价款为 12 亿元，节余归甲方所有，超支由甲方自行负担” 由于A市人民政府一直对大桥公司所拥有的长江公路大桥未办理竣工决算手续，所以大桥公司（独立法人）按 12 亿元的资产进行暂估账务处理，这样A省高速公路公司对其收购的股权无溢价。现在竣工决算已出，大桥公司投资建设的大桥资产为11.6亿元，大桥公司想对其拥有的资产进行明细核算，请问陈版， （ 1 ）大桥公司对其资产是按竣工决算的数字入账即11.6亿元（不考虑折旧等其他因素）还是按包干款 12 亿元入账？ （ 2 ）A省高速公路公司对其投资是否存在溢价？

回答人：chenyiwei
回复 jjyy11 的帖子
1 、大桥公司作为独立的法人和会计主体，在竣工决算后应按决算结果调整其固定资产价值。比较奇怪的是为何由政府包干？政府对该大桥项目的投入形式？
2 、是否投资存在溢价，取决于投资成本（股权转让款）和标的公司可辨认净资产公允价值的比较，看不出与工程决算是什么关系？

回答人：chenyiwei
回复 jjyy11 的帖子
1 、大桥公司作为独立的法人和会计主体，在竣工决算后应按决算结果调整其固定资产价值，即11.6亿元。
2 、商誉是不依附于任何可辨认资产的。根据IFRS 3（ 2008 ）的“结论基础”部分（BC 313段）对商誉本质的分析，商誉的本质包括：
（ 1 ）被购买方现有业务中的“持续经营”成份的公允价值；（ 2 ）预期可通过购买方和被购买方的业务和净资产的整合而产生的协同效应和其他利益的公允价值。据此，凡是某一资产组或业务的未来现金流量高度依赖于其中的某一项具有不可替代性的特定可辨认资产的情况，如采矿企业（依赖于特定的矿产资源）、房地产开发项目公司（依赖于特定的土地资产）等，都不应有商誉。随着该特定资产所包含的经济利益的逐步消耗和实现，该资产组的未来经济价值也就相应下降。 因此，本案例作为专门建造和运营特定基础设施的项目公司，其未来现金流量完全取决于该项特定的基础设施，所以不应有商誉存在。如果最终确定按包干价实际成交的，只能说明双方认可该基础设施的公允价值为 12 亿元，应全部计入合并报表层面的基础设施价值中。

提问人：jjyy11 时间：2011-12-17 20:49:53
回复 chenyiwei 的帖子
陈版您的意思是大桥公司作为独立的法人和会计主体，在竣工决算后应按决算结果调整其固定资产价值，即11.6亿元。母公司在编制合并报表时应对大桥项目按 12 亿元反映在合并报表中并以其进行折旧计提?
这样处理依据又是什么呢?

回答人：chenyiwei
成本11.6亿元，公允价值 12 亿元，依据为会计准则对公允价值的定义，参考CAS 22第五十条。当存在非关联方之间的实际交易时，实际交易价格总是优于估值技术作为公允价值的来源。

提问人：呼叫帮助 时间：2014-01-29 20:40:32
对于这个问题,在合并报表层次我非常认可您的看法,版主对于单户表 12 亿元包干价怎么理解？ 若大桥公司现在支付给当地政府0.4亿元的款项,可不可以入大桥的固定资产?

回答人：chenyiwei
项目公司在竣工决算金额以外，另行将差额支付给当地政府的，应看作该项目公司对当地政府（原股东）依据股权转让协议的分配，建议冲减权益（减少净资产）而不是计入固定资产价值。

提问人：呼叫帮助 时间：2014-01-29 22:52:51
假若大桥的成本突破包干价 12 价元,竣工决算价目为12.6亿元，则此时大桥公司的单户表上的固定资产以多少败账,若以12.6亿元入账,差额又将如何处理合适? 最后祝陈版主新春快乐,全家幸福,万事如意!在此给您拜年了!

回答人：chenyiwei
按12.6亿元入账。由于该超支的0.6亿元也是需要由大桥公司支付给施工方的，所以反映了该资产的实际成本。如果当地政府返还0.6亿元的，则贷记资本公积。

提问人：呼叫帮助 时间：2014-01-31 13:17:37
如果当地政府返还0.6亿元的，则贷记资本公积,为什么不能按政府补贴进行处理?

回答人：chenyiwei
从主帖情况看，该政府是基于该基础设施的原所有者的身份在转让股权，与股权转让直接相关，所以按权益性交易原则处理而不是政府补助。